臺灣新北地方法院民事裁定
110年度消債清字第275號
聲  請  人  蔣後康  
代  理  人  賀華谷律師
    主  文
聲請人蔣後康自中華民國一一一年六月十四日上午十時起開始清
算程序。
命司法事務官進行本件清算程序。
    理  由
一、聲請意旨略以：聲請人因積欠債務，曾向本院聲請債務清理
    前置調解，惟最大債權金融機構第一商業銀行股份有限公司
    （下稱第一銀行）認聲請人無力負擔，故未提出還款方案，
    致前置調解不成立。聲請人顯有不能清償債務之情形，爰依
    法聲請裁定開始消費者債務清理之清算程序等語。
二、按債務人不能清償債務或有不能清償之虞者，得依消費者債
    務清理條例（下稱消債條例）所定更生或清算程序，清理其
    債務；法院開始清算程序之裁定，應載明其年、月、日、時
    ，並即時發生效力；法院裁定開始更生或清算程序後，得命
    司法事務官進行更生或清算程序；必要時，得選任律師、會
    計師或其他適當之自然人或法人一人為監督人或管理人，消
    債條例第3條、第83條第1項、第16條第1項分別定有明文。
    復按債務人對於金融機構負債務者，在聲請更生或清算前，
    應向最大債權金融機構請求協商債務清償方案，或向其住、
    居所地之法院或鄉、鎮、市、區調解委員會聲請債務清理之
    調解，消債條例第151條第1項亦有明定。
三、經查，聲請人主張其曾依消債條例第151條規定向本院聲請
    債務清理前置調解，惟前置調解不成立等節，業經本院依職
    權調取110年度司消債調字第785號調解卷（下稱調解卷）核
    閱無訛。又聲請人於聲請本件清算前5年內未從事營業活動
    ，且積欠第一銀行等債權人（含金融機構與非金融機構）無
    擔保或無優先權之債務總額共計新臺幣（下同）2,513,104
    元等情，亦據其提出財產及收入狀況說明書、聲請人之債權
    人清冊、財團法人金融聯合徵信中心查詢當事人綜合信用回
    覆報告在卷可稽（見調解卷第6至19頁），堪信屬實。是聲
    請人為一般消費者，且提起本件清算聲請前，已踐行前置協
    商而不成立之事實，應堪認定。
四、綜合聲請人之全部財產、收支狀況及債務總額等一切情狀，
    以評估其現況是否確實不能維持最基本生活條件，而有不能
    清償債務或不能清償之虞之情事，本院調查及判斷如下：
  ㈠聲請人之財產及收入狀況：
  ⒈觀諸聲請人提出之全國財產稅總歸戶財產查詢清單所示，聲
    請人名下無任何不動產（見調解卷第22頁）。又聲請人並無
    以其為要保人之有效人壽保險契約，亦有中華民國人壽保險
    商業同業公會保險業通報作業資訊系統資料查詢結果表附卷
    可參（見本院卷第12至13頁)。
  ⒉聲請人主張其目前係以打零工維生，每月收入約15,000元至1
    8,000元等情，並提出勞工保險被保險人投保資料表、切結
    書為憑（見調解卷第24至26頁、本院卷第20頁），應堪信為
    實，故取其平均數即16,500元為其每月可處分所得數額。
  ㈡聲請人之必要支出狀況：
　　聲請人主張其每月必要支出包含房租5,000元、膳食費9,000
    元、交通費1,000元、電話費500元、生活用品費2,000元，
    共計17,500元等節，雖有部分支出未提出單據佐證，然審酌
    聲請人所列每月必要支出並未超過新北市政府所公告之新北
    市111年度最低生活費用每人每月15,800元之1.2倍即18,960
    元（消債條例第64條之2參照）之標準，應可採信。
  ㈢準此，聲請人每月可處分所得16,500元，扣除每月必要支出1
    7,500元，已入不敷出，顯不足清償前揭債務，堪認其客觀
    上處於因欠缺清償能力而不足以清償債務之經濟狀態，應符
    合消債條例第3條所規定「債務人不能清償債務」之情形。
五、綜上所述，聲請人係一般消費者，且有無法清償債務之情事
    ，亦未經法院裁定開始更生程序或許可和解或宣告破產，復
    查無消債條例第6條第3項、第8條或第82條第2項所定駁回清
    算聲請之事由存在。從而，聲請人本件清算之聲請，洵屬有
    據，應予准許，並命司法事務官進行本件清算程序，爰裁定
    如主文。
中    華    民    國   111    年    6     月    14    日
                  民事第二庭    法  官  楊雅萍
以上正本證明與原本無異。
本件裁定不得抗告。
本裁定已於111年6月14日上午10時公告。
中　　華　　民　　國　　111 　年　　6 　　月　　14　　日
                                書記官　蘇  泠